# 请教陈版，重要联营企业的主要财务信息，应交出资还未出资

提问人：cjzhangyong 时间：2016-08-14 10:29:51
A公司 16 年 3 月投资成立B公司46.6853%，认缴出资 1 亿元，现在实际出资 8000 万元，3-6月B公司 净利润为 0 ，期末所有者权益是19420 万元投资按持股比例计算的净资产份额这里根据 B公司的净资产*46.6853%，与对联营企业权益投资的账面价值的金额不一致，需要在调整事项调整吗 项 目期末数/本期数 流动资产 非流动资产 资产合计 流动负债 负债合计 少数股东权益 归属于母公司所有者权益 按持股比例计算的净资产份额 调整事项 商誉 内部交易未实现利润 其他 对联营企业权益投资的账面价值 营业收入净利润 终止经营的净利润 其他综合收益 综合收益总额 本期收到的来自联营企业的股利

回答人：chenyiwei
首先要根据股东之间的协议，明确如何确定在该联营企业净资产和净利润中所占份额，是根据认缴出资比例还是实缴出资比例。在确定了计算原则之后就可以得出在该联营企业的本期净利润和期末净资产中所占份额，不一定是期末余额乘以股权比例。你说的情况一般不涉及“调整事项”。